臺灣臺南地方法院家事裁定              100年度監字第262號
聲  請  人  徐東輝
            徐東誠
上列聲請人聲請准予處分受監護宣告人不動產事件，本院裁定如
下：
  主  文
許可聲請人徐東輝、徐東誠代理受監護宣告人盧惠玲（女，民國
○○年○月○○日生，身分證統一編號：Ｚ000000000號，住臺南市○
區○○里○○路139巷9號）處分受監護宣告人盧惠玲所有坐落臺
南市區○區○○段913之25地號土地（地目建、面積79平方公尺
、應有部分6分之1）及其上同段1516建號門牌號碼臺南市○區○
○路139巷9號建物（應有部分6分之1）。
程序費用新臺幣壹仟元由聲請人負擔。
  理  由
一、按監護人對於受監護人之財產，非為受監護人之利益，不得
    使用、代為或同意處分。監護人為下列行為，非經法院許可
    ，不生效力：(一)代理受監護人購置或處分不動產。(二)代理受
    監護人，就供其居住之建築物或其基地出租、供他人使用或
    終止租賃。監護人不得以受監護人之財產為投資。但購買公
    債、國庫券、中央銀行儲蓄券、金融債券、可轉讓定期存單
    、金融機構承兌匯票或保證商業本票，不在此限，民法第11
    01條定有明文。又上開規定，依民法第1113條之規定，準用
    於成年人之監護。
二、本件聲請意旨略以：受監護宣告人盧惠玲（女，民國○○年○
    月○○日生，身分證統一編號：Ｚ000000000號，住臺南市○區
    ○○里○○路139巷9號）前經本院93年度禁字第14號裁定為
    監護之宣告，選定聲請人二人為監護人，並經本院以100年
    度監字第221號指定徐東煌為會同開具財產清冊之人（100年
    11月7日確定），且已於100年10月26日共同向本院陳報受監
    護宣告人之財產清冊。茲因支付受監護宣告人日常所需之醫
    療、安養必需費用，聲請人擬處分受監護宣告人所有如主文
    第1項所示之不動產，為此爰聲請裁定准予代理處分受監護
    宣告人之不動產等語。
三、經查：
  (一)聲請人主張上情，業據其提出戶籍謄本、免用統一發票收據
    、土地及建物登記謄本為證，並經本院依職調取100年度監
    宣字第221號卷宗核閱綦詳，堪予認定。稽之受監護人既經
    為監護之宣告，揆諸前開規定，聲請人為其之監護人，是
    本件聲請人因有代理處分受監護宣告人名下不動產之必要，
    而向本院聲請許可，自屬有據。
  (二)本院審酌受監護宣告人經行政院衛生署臺南醫院指派該院精
    神科黃隆山醫師協助鑑定精神狀態：「一般醫學檢查，個案
    意識呈木訥狀態，對問話無法回答，右眼視覺障礙，必須靠
    鼻胃管幫忙進食，靠氣管、內管幫忙呼吸，四肢無力，無法
    自我行動，大小便及個人衛生須他人完全協助。精神檢查方
    面：個案之判斷能力、對人、時、地之定向感、記憶能力、
    注意力、計算能力均有明顯缺失。」，鑑定結果說明：「這
    是一個腦病變後遺症之個案，個案現在意識不清，其自我照
    顧能力呈明顯缺陷。」，鑑定判定：「基於受鑑定人有精神
    上之障礙，應達精神號若且無法處理自己事務之程度」等語
    ，故其自我照顧能力明顯不足，堪認聲請人為護養療治受監
    護宣告人確須花費龐大之醫療費用，是為受監護宣告人之利
    益，確有處分受監護宣告人所有之不動產之必要。從而，依
    前揭法條規定意旨，聲請人即本件受監護宣告人之監護人，
    聲請准予代理受監護宣告人處分名下所有如主文第1項所示
    之不動產，核與受監護宣告人之利益並無不合，聲請人本件
    聲請應予准許。
四、末按非訟事件法稱關係人者，謂聲請人、相對人及其他利害
    關係人。而依法應由關係人負擔費用者，法院裁定命關係人
    負擔時，應一併確定其數額，非訟事件法第10條、第24條第
    1項分別定有明文。經核本件聲請事件，應徵之程序費用為
    新臺幣1000元，依非訟事件法第21條第1項規定，應由聲請
    人負擔，爰依上開規定併予確定如主文第2項所示，附此敘
    明。
中    華    民    國   100    年    12    月    29    日
                  家事法庭    法  官  郭貞秀
以上正本係照原本作成。
如對本裁定抗告須於裁定送達後10日內向本院提出抗告狀，並應
繳納抗告費新臺幣1,000元。
中    華    民    國   100    年    12    月    29    日
                              書記官  李采芹